---
title: "R لغة "
description: |
author:
  - name: أنهال
craative_commons: CC BY
citaion_url: https://rstudio.github.io/distill   
output:
  distill::distill_article:
    self_contained: false
---
## ؟ R ماهي لغة

هي لغة تستخدم لتحليل البيانات ومعالجتها وعرضها باستخدام الرسوم البيانية المختلفة وهي تحتوي على العديد من الحزم

## ؟ R لماذا نستخدم لغة

لأنها لغة برمجة سهلة الإستخدام ومفتوحة المصدر ومجانية وأيضا تعمل على أنظمةالتشغيل المختلفة

## ؟ R ماهي مجالات استخدام لغة

تستخدم في عدة مجالات منها : علم البيانات الضخمة وفي الذكاء الإصطناعي وفي تحليل البيانات الجينية والوراثية وأيضا في العلوم الإجتماعية

### Tidyverse مثال لتحليل البيانات بإستخدام حزمة

1.  تنزيل الحزمة

```{r}
#install.packages("tidyverse")
```

2.  استدعاء الحزمة

```{r}
library(tidyverse)
library(tidytuesdayR)
```

3.  قراءة البيانات

```{r}
 tuesdata <- tidytuesdayR::tt_load(2022, week = 31) 
frogs = tuesdata$frogs
```

4.  إنشاء الرسوم البيانية

```{r}
 ggplot(frogs,aes(x=Frequency,y=HabType,colour=HabType))+
  geom_point()+
  theme_classic()
```

```{r}
ggplot(frogs,aes(x=UTME_83,y=UTMN_83,col=HabType))+
  geom_line()+
  theme_classic()
```



